---
title   : "Tugas Prkatikum 1"
author  : "Statistika C"
date    : "2023-03-06"
output  : html_document
---

##Data untuk menjawab soal 

```{r load-abrbuthnot-data, eval=TRUE}
source("http://www.openintro.org/stat/data/arbuthnot.R")
```

```{r load-present-data}
borncity
```
## Nomor 1
Tahun berapa saja yang termasuk dalam kumpulan data kelahiran di kota Surabaya? 
Apa dimensi dari dataframe dan apa saja nama variabel atau kolom pada data?

## Nomor 2
Bagaimana jumlah data kelahiran di kota Surabaya dibandingkan dengan data Arbuthnot? Apakah mereka berada pada skala yang sama?

## Nomor 3
Buatlah plot yang menampilkan rasio laki-laki dan perempuan untuk setiap tahun dalam kumpulan data kelahiran di Surabaya!

## Nomor 4
Hitung jumlah seluruh anak laki-laki pada masing-masing data (arbuthnot dan data kelahiran kota Surabaya)!
Apakah pengamatan pada data Arbuthnot mengenai anak laki-laki yang dilahirkan memiliki proporsi yang lebih besar dibandingkan anak laki-laki di SUrabaya? Sertakan gambaran plot dalam tanggapan Anda.

## Nomor 5
Pada tahun berapa kita melihat jumlah kelahiran terbanyak di Surabaya? 
