---
title: "DBScan HO Clustering"
author: "Kevin Andreas Kurniawan Effendy_5026221039"
date: "2024-06-11"
output: html_document
---

```{r setup, include=FALSE}
knitr::opts_chunk$set(echo = TRUE)
```

Pastikan sudah terintall package dbscan, leaflet dan fishualize!
jika belum, jalankan cell ini :)
```{r}
#install.packages("dbscan")
#install.packages("leaflet")
#install.packages("fishualize")
```

```{r}
library(dbscan)

fire <- read.csv('australiafire.csv')
head(fire)
```
Data australia fire memiliki 3 variabel utama yaitu latitude, longitude, dan confidence. Nilai confidence berada pada rentang dari 0 hingga 100 yang menunjukkan tingkat keyakinan (probabilitas) kebakaran terjadi.

Sebelum proses clustering, data fire akan divisualisasikan dalam bentuk peta menggunakan packages leaflet.
*install packages leaflet terlebih dahulu

```{r}
library(leaflet)
library(dplyr)
```

```{r}
leaflet(data = fire) %>% 
  addTiles() %>% 
  setView(lng = 133.7751,lat = -25.2744,zoom =  4) %>% 
  addCircleMarkers(lng = ~longitude, 
                   lat = ~latitude, 
                   radius =1)
```
Dari hasil visualisasi diatas nampak bahwa titik kebakaran berkumpul pada beberapa area, dan beberapa titik kebakaran berada jauh dari kerumunan yang ada (kemungkinan ini adalah noise).

Tahap selanjutnya adalah menentukan nilai MinPts dan Eps yang optimum dengan menggunakan fungsi KNNdistplot.

```{r}
kNNdistplot(fire[,1:2], k = 10)
abline(h= 0.8, col = "red", lty = 3)
```
Keterangan:
1. Fungsi menghitung jarak dari setiap titik ke tetangga terdekat ke-10 dalam data fire berdasarkan kolom latitude dan longitude.
2. Diasumsikan awal, nilai eps yang optimal menggunakan eps = 0.8 (garis merah)

Dengan menggunkan k = 10 maka didapat nilai eps sebesar 0.8 berdasarkan “knee” yang terbentuk dari plot.

Selanjutnya proses pembuatan cluster menggunakan fungsi dbscan dengan menggunakan parameter yang sudah didapat yaitu minPts = 10 dan eps = 0.8.

```{r}
fire_clust <- dbscan(fire[,1:2], eps = 0.8, minPts = 10)
```

```{r}
fire_clust
```
Clustering yang dilakukan menghasilkan 53 cluster dan 276 data noise (indeks 0). Cluster dengan jumlah anggota terbanyak dimiliki cluster 1 dengan 24305 anggota cluster dan cluser 38, 48 dan 45 sebagai cluster dengan anggota cluster paling sedikit yaitu 10.

Hasil Cluster dapat divisualisasikan dalam peta untuk melihat persebaran cluster yang dibentuk.
```{r}
# membuat kolom baru untuk cluster
fire <- fire %>% 
  mutate(clust = fire_clust$cluster)
```

```{r}
library(fishualize)
```
```{r}
# membuat pallet color untuk setiap cluster
pallet <- fishualize::fish(n = length(unique(fire$clust)), option = "Bryaninops_natans")
```

```{r}
pal <- colorFactor(pallet, domain = unique(fire$clust))
```

```{r}
# visualisasi cluser tanpa data noise
leaflet(data = fire[fire$clust !=0,]) %>% #tanpa noise
  addTiles() %>% 
  setView(lng = 133.7751,lat = -25.2744,zoom =  4) %>% 
  addCircleMarkers(lng = ~longitude, 
                   lat = ~latitude, 
                   radius =1,
                   color = ~pal(clust))
```
Kebakaran padat di area pesisir tenggara dan timur laut Australia (pesisir timur)